【裁判字號】    97,裁,685
【裁判日期】    970124
【裁判案由】    商標評定
【裁判全文】
最  高  行  政  法  院  裁  定
                                     97年度裁字第00685號
上  訴  人  甲○○
訴訟代理人  陳豐裕  律師
被 上訴 人  經濟部智慧財產局
代  表  人  王美花
參  加  人  印度商．桑德蘭-克雷頓有限公司
代  表  人  C曼昆德罕
訴訟代理人  桂齊恆  律師
上列當事人間商標評定事件，上訴人對於中華民國96年8月23日
臺北高等行政法院95年度訴字第4047號判決，提起上訴，本院裁
定如下：
    主  文
上訴駁回。
上訴審訴訟費用由上訴人負擔。
    理  由
一、按對於高等行政法院判決之上訴，非以其違背法令為理由，
    不得為之，行政訴訟法第242條定有明文。依同法第243條第
    1項規定，判決不適用法規或適用不當者，為違背法令；而
    判決有同條第2項所列各款情形之一者，為當然違背法令。
    是當事人對於高等行政法院判決上訴，如依行政訴訟法第24
    3條第1項規定，以高等行政法院判決有不適用法規或適用不
    當為理由時，其上訴狀或理由書應有具體之指摘，並揭示該
    法規之條項或其內容；若係成文法以外之法則，應揭示該法
    則之旨趣；倘為司法院解釋或本院之判例，則應揭示該判解
    之字號或其內容。如以行政訴訟法第243條第2項所列各款情
    形為理由時，其上訴狀或理由書，應揭示合於該條項各款之
    事實。上訴狀或理由書如未依此項方法表明，或其所表明者
    與上開法條規定不合時，即難認為已對高等行政法院判決之
    違背法令有具體之指摘，其上訴自難認為合法。
二、本件上訴人提起上訴，係以：其系爭註冊第0000000號「TVS
    」商標係出於自創，非因知悉參加人實際使用據以評定之諸
    商標而抄襲搶先註冊，其註冊應為合法；又「TVS」名稱，
    並非參加人所創用及專用，我國知名廠商臺灣視訊系統股份
    有限公司即以「TVS」品牌行銷全球，而上訴人就系爭商標
    提出申請前，國內並未有汽機車零組件商品業者以「TVS」
    相同或近似商標申請在先或同業間有使用在先之事實，而是
    參加人曾要求上訴人同意其於我國內申請「TVS」近似之商
    標，故參加人亦認為兩者之商標可以同時併存，不會使一般
    消費大眾對於製造商及產品來源產生混淆誤認。至參加人據
    爭商標並非著名商標，是上訴人或國內相關之消費者未能知
    悉其商標之存在，且上訴人與參加人間並無契約、地緣、業
    務往來或其他關係，故原審認定系爭商標構成商標法第23條
    第1項第14款事由，即顯有判決不適用法規及判決不備理由
    之違背法令等語，為其理由。本件上訴人對於高等行政法院
    判決上訴，雖以該判決違背法令為理由，惟查上訴人在原審
    之各項主張如何不足採，原判決均已詳為論斷，並無不合。
    核其上訴理由狀所載內容，係就原審取捨證據、認定事實之
    職權行使，及依職權裁量所論斷：系爭商標圖樣係由外文「
    TVS」所構成，與據以評定之「TVS」、「CD/TVS」、「TVS5
    0」、「TVS60」、「TVS Scooty」等商標圖樣上之外文相較
    ，如附圖所示，兩者皆有排列相同之外文「TVS」，其字母
    排列、觀念及讀音完全相同，以具有普通知識經驗之消費者
    ，於購買時施以普通之注意，可能會有所混淆而誤認兩商品
    來自同一來源或誤認不同來源之間有所關聯，應屬構成近似
    之商標；又系爭商標指定使用之「汽機車零件及其組件」等
    商品，與據以評定商標使用之商品，於功能、材料、產製者
    或其他因素上具有共同或關聯之處，如果標上相同或近似的
    商標，依一般社會通念及市場交易情形，易使商品消費者誤
    認其為來自相同或具關聯之來源，應屬同一或類似商品；系
    爭商標於民國92年5月9日申請註冊前，參加人已有先使用據
    以評定TVS系列商標於「汽車剎車零件、摩托車、機車」等
    商品。再者，參加人以http://www.tvsmotor.in為名架設網
    站，為全球各地消費者提供資訊服務及公司產品簡介，上訴
    人與參加人既屬經營同一或類似商品，其透過網際網路及全
    球生意往來，自應知悉據以評定之「TVS」商標圖樣，顯係
    基於其他事實上之關係，而知悉據以異議商標之存在，仍以
    近似之商標申請註冊使用於同一或類似商品，被上訴人認系
    爭商標有違商標法第23條第1項第14款規定，以95年3月24日
    中臺評字第940174號商標評定書為「第0000000號『TVS』商
    標之註冊應予撤銷」之處分，於法有據，自無不合等情，指
    摘其為不當，並就原審已論斷者，泛言未論斷，或就原審所
    為論斷，泛言其論斷矛盾，或以其對法律之誤解，重複前已
    主張為原審詳予論斷所不採之理由，泛謂原判決違背法令，
    而未具體說明其有何不適用法規或適用法規不當之情形，並
    揭示該法規之條項或其內容，及合於行政訴訟法第243條第2
    項所列各款之事實，難認對該判決之如何違背法令已有具體
    之指摘。依首揭說明，應認其上訴為不合法。
三、據上論結，本件上訴為不合法，依行政訴訟法第249條第1項
    前段、第104條、民事訴訟法第95條、第78條，裁定如主文
    。
中    華    民    國    97    年    1     月    24    日
                    最高行政法院第三庭
                        審判長法官  黃  璽  君
                              法官  林  茂  權
                              法官  鄭  忠  仁
                              法官  黃  本  仁
                              法官  吳  東  都
以  上  正  本  證  明  與  原  本  無  異
中    華    民    國    97    年    1     月    25    日
                              書記官  彭  秀  玲
附  圖


司法院資訊處製作；財團法人民間司法改革基金會備份。
